【裁判字號】    97,交聲,1909
【裁判日期】    980810
【裁判案由】    違反道路交通管理處罰條例聲明異議
【裁判全文】
臺灣桃園地方法院交通事件裁定        97年度交聲字第1909號
原處分機關  交通部公路總局新竹區監理所桃園監理站
異  議  人
即受處分人  甲○○
上列異議人即受處分人因違反道路交通管理處罰條例案件，對於
交通部公路總局新竹區監理所桃園監理站民國97年12月10日桃監
裁罰字第裁52-C00000000號違反道路交通管理事件裁決書所為之
處分，聲明異議，本院裁定如下：
    主  文
原處分撤銷。
甲○○汽車駕駛人，行經有燈光號誌管制之交岔路口闖紅燈，處
罰鍰新臺幣壹仟捌佰元，並記違規點數點。
    理  由
一、原處分意旨略以：異議人即受處分人甲○○於民國97年10月
    5 日上午11時15分，駕駛車號P7S-253 號重型機車，行經臺
    北縣三重市○○○路下越堤道與中山路路口該有燈光號誌管
    制之交叉路口時闖紅燈，經臺北縣政府警察局交通隊警察隊
    三重分隊警員攔停取締，並填製北縣警交字第C00000000 號
    舉發違反道路交通管理事件通知單當場舉發，限於97年10月
    20日前繳納罰鍰，嗣異議人於應到案期限前提出申訴，經原
    處分機關交通部公路總局新竹區監理所桃園監理站函請原舉
    發機關臺北縣政府警察局三重分局查覆調查結果，仍認受處
    分人有前開違規行為，乃於97年12月10日以桃監裁罰字第裁
    52-C00000000號違反道路交通管理事件裁決書，依道路交通
    管理處罰條例第53條第1 項及違反道路交通管理事件統一裁
    罰基準表之規定，裁處罰鍰新臺幣（下同）1,800 元等語。
二、聲明異議意旨略以：異議人即受處分人甲○○當日騎乘車號
    P7S-253 號重型機車，行經臺北縣三重市○○○路下越堤道
    與中山路路口時，遇前方號誌紅燈即停止於停等區，彼時適
    有一輛救護車由後方鳴笛疾駛而來，異議人乃與其他眾多停
    等之車輛一同往前閃避，俟交通號誌轉為綠燈時始左轉，並
    無闖紅燈之違規行為，爰依法聲明異議，請求撤銷原處分等
    語。
三、按汽車行駛至交岔路口，其行進、轉彎，應遵守燈光號誌，
    道路交通安全規則第102 條第1 項第1 款定有明文。又汽車
    駕駛人，行經有燈光號誌管制之交岔路口闖紅燈者，處1,80
    0 元以上5,400 元以下罰鍰，並記違規點數3 點，道路交通
    管理處罰條例第53條第1 項、63條第1 項第3 款分別定有明
    文。
四、經查：異議人甲○○於前開時、地騎乘車號P7S-253 號重型
    機車，經警員舉發闖紅燈之違規行為等情，有臺北縣政府警
    察局97年10月5 日北縣警交字第C00000000 號舉發違反道路
    交通管理事件通知單影本1 紙附卷可稽，並經證人即本件舉
    發警員杜昆武於本院訊問時具結證稱：當時我站在臺北縣三
    重市○○○路與中山橋下的檳榔攤處執行交通違規取締勤務
    ，我所在的位置可以看見中山路的號誌時相，當中山路的號
    誌是綠燈時，下越堤道的號誌就是紅燈，當時下越堤道號誌
    為紅燈時已經有2 、3 台機車超越停止線停在黃網線上，其
    中有1 輛就是異議人的機車，後來有1 輛救護車經過，異議
    人的機車雖然有可能會擋到救護車，但只須往旁邊挪靠即可
    讓救護車通行，但當該輛救護車行經疏洪東路與中山路路口
    時，異議人的機車就直接自下越堤道左轉，他是在下越堤道
    的號誌為紅燈時直接左轉中山路，當時只有異議人的機車左
    轉，其他機車都留在原地停等，於是我就上前攔停等語詳確
    （見本院卷98年1 月16日訊問筆錄），復依證人杜昆武提出
    之道路現場圖、道路現場照片5 張所示，以其站立於疏洪東
    路與中山橋下執行違規取締勤務之位置而言，確能清楚觀看
    中山路之號誌時相，而得判斷沿下越堤道行駛之車輛行經中
    山路路口時有無闖紅燈情事。再者，本件並無任何積極證據
    足以證明該執勤警員之舉發係屬虛偽，或使人足信該名警員
    有何不可採之品性證據或前科證據存在，異議人亦未提出該
    名執勤警員之舉發確屬不實之相關證據以供調查，尚難僅憑
    異議人之片面指述遽認本件有濫行取締之情事，則執勤警員
    本其維護交通秩序安全職責所為之依法舉發，自應受到合法
    正確之推定。況證人杜昆武為臺北縣政府警察局交通警察隊
    三重分隊警員，與異議人素不相識，復無怨隙，應無甘冒觸
    犯偽證重罪，故意構詞誣陷異議人之可能，其證述應堪採信
    。綜據上證，異議人於上揭時地確騎乘車號P7S-253 號重型
    機車而有上開闖紅燈之違規事實，應堪認定。所辯未有闖紅
    燈情事，顯係事後卸責之詞，不足採信。
五、綜上所述，異議人確有於上揭時、地騎乘車號P7S-253 號重
    型機車行經有燈光號誌管制之交叉路口闖紅燈之違規行為，
    異議人猶執前詞指摘，為無理由。原處分機關依道路交通管
    理處罰條例第53條第1 項及違反道路交通管理事件統一裁罰
    基準表之規定，裁處異議人罰鍰1,800 元，固非無見，惟原
    處分機關漏未審酌依同條例第63條第1 項第3 款併記異議人
    違規點數3 點，則有未洽。從而，本件異議人之異議，雖無
    理由，惟原處分既有前述不當，應由本院將原處分撤銷，自
    為裁罰如主文第2 項所示，以資適法。
六、據上論斷，應依道路交通管理處罰條例第87條第2 項、道路
    交通案件處理辦法第20條前段，裁定如主文。
中    華    民    國    98    年     8    月    10    日
                        交通法庭  法  官  劉淑玲
以上正本證明與原本無異。
如不服本裁定，應於裁定送達後5 日內向本院提出抗告狀。
                                  書記官  黃惠鈴
中    華    民    國    98    年    8     月    11    日


司法院資訊處製作；財團法人民間司法改革基金會備份。
